【裁判字號】    98,上易,2339
【裁判日期】    981029
【裁判案由】    家暴傷害
【裁判全文】
臺灣高等法院刑事判決                98年度上易字第2339號
上  訴  人
即  被  告  丙○○
上列上訴人因家暴傷害案件，不服臺灣臺北地方法院98年度易字
第1388號，中華民國98年8月24日第一審判決（起訴案號：臺灣
臺北地方法院檢察署98年度偵字第4141號），提起上訴，本院判
決如下：
    主      文
上訴駁回。
    事實及理由
一、本案經本院審理結果，認第一審以被告丙○○犯刑法第277
    條第1項之傷害罪，判處拘役59日，並依刑法第41條第1項前
    段規定諭知易科罰金之折算標準，認事用法及量刑均無不當
    ，應予維持，並引用第一審判決書記載之事實、證據及理由
    （如附件）。
二、被告上訴意旨略以：伊沒有毆打妹妹乙○○，當天因伊沒有
    戴口罩而與乙○○口角，然後乙○○就發狂似的拿原子筆攻
    擊伊，伊本能防衛性抵住其雙手，乙○○便用腳踢我下體，
    後來是三妹丁○○及醫護人員將二人拉開，乙○○就失去重
    心跌倒才受傷，不是伊打她的云云。
三、經查：被告丙○○係告訴人乙○○之二哥，於民國97年7月
    20日上午11時許，二人在臺北市中正區○○○路7號3樓臺灣
    大學附設醫院（下稱台大醫院）3C1加護病房，探視第10床
    病室內之父親鄭秀清（於97年7月21日死亡）時，二人因被
    告未戴口罩而發生口角，被告竟基於傷害人身體之犯意，毆
    打告訴人身體受傷之事實，業據原審判決於理由中詳敘其所
    憑之證據，並說明被告否認有傷害犯行一節如何不可採信，
    均已論述綦詳。且本院依被告之聲請傳喚證人即當時在場之
    台大醫院護理人員甲○○到庭亦證稱：「原來是告訴人在裡
    面看病患，後來告訴人出來，被告進來，告訴人在門口問被
    告為何不戴口罩。後來告訴人從門口往外面我們交班這裡跑
    ，告訴人先搶我的筆，我一看，被告正追著告訴人要打。」
    等語（見本院卷第43頁背面），被告猶空言否認犯行，自不
    足採。至被告另聲請傳喚證人鄭許銀（被告之母親）及丁○
    ○（被告之三妹），然鄭許銀當時並不在場，而丁○○於98
    年8月3日原審審理時已到庭作證行交互詰問程序，原判決亦
    說明證人丁○○之證詞無從為被告有利認定之理由（見原判
    決第5、6頁理由三部分），故均不再傳訊。綜上說明，被告
    猶執前詞上訴否認犯行，自不足採，其上訴為無理由，應予
    駁回。
據上論結，應依刑事訴訟法第373條、第368條，判決如主文。
本案經檢察官陳明光到庭執行職務。
中    華    民    國    98    年    10    月    29    日
                  刑事第四庭審判長法  官  陳筱珮
                                  法  官  邱滋杉
                                  法  官  孫惠琳
以上正本證明與原本無異。
不得上訴。
                                  書記官  劉有志
中    華    民    國    98    年    10    月    29    日


司法院資訊處製作；財團法人民間司法改革基金會備份。
